最  高  行  政  法  院  裁  定
111年度聲再字第24號
聲  請  人  姜豊田                                      
上列聲請人因與相對人臺南市北區區公所間有關人民團體事務事
件，對於中華民國109年11月26日本院109年度裁字第2061號裁定
，聲請再審，本院裁定如下：
　　主  文
再審之聲請駁回。
再審訴訟費用由聲請人負擔。
　　理  由
一、按對於確定裁定聲請再審，應依行政訴訟法第283條準用同
    法第277條第1項第4款之規定表明再審理由，此為必須具備
    之程式。所謂表明再審理由，必須指明確定裁定有如何合於
    行政訴訟法第273條所定再審事由之具體情事，始為相當。
    倘僅泛言有再審事由而無具體情事者，仍難謂已合法表明再
    審理由，所為再審之聲請，即屬不合法。
二、緣本件聲請人原為臺南市北區華興振興里聯合活動中心管理
    委員會（下稱北區聯合活動中心管委會）之代表人（主任委
    員），因第5屆華興社區發展協會理事長於民國100年6月10
    日改選完畢，相對人依行為時臺南市里社區活動中心設置使
    用管理辦法第10條第3項規定，以北區聯合活動中心管委會
    應配合同時辦理改選管理委員，且經通知仍未辦理改選，相
    對人乃於100年11月11日召開改選會議，選舉結果由訴外人
    謝○○當選新任主任委員，並由相對人同意核備在案。北區聯
    合活動中心管委會及聲請人不服，分別提起行政訴訟，經高
    雄高等行政法院（下稱原審法院）以101年度訴字第225號判
    決、103年度訴字第185號裁定及104年度訴字第422號裁定裁
    判確定。嗣聲請人與北區聯合活動中心管委會共同對於原審
    法院104年度訴字第422號裁定聲請再審，經原審法院以105
    年度再字第16號裁定駁回確定後，聲請人又就原審法院103
    年度訴字第185號裁定、104年度訴字第422號裁定及105年度
    再字第16號裁定聲請再審，經原審法院105年度再字第27號
    裁定駁回、本院106年度裁字第2034號裁定抗告駁回確定。
    而聲請人先後多次聲請再審，均經本院分別裁定駁回在案。
    茲聲請人復對最近一次即本院109年度裁字第2061號裁定（
    下稱原確定裁定），援引行政訴訟法第273條第1項第8款、
    第12款、第14款等規定，聲請再審。
三、聲請意旨略以：聲請人於109年12月12日發現相對人提前改
    選未經全體委員同意，且北區聯合活動中心管委會100年1月
    15日之管理委員名單為訴外人謝○○偽造之公文書之新事實，
    故依行政訴訟法第273條第1項第8款、第12款、第14款規定
    ，請求廢棄原確定裁定及歷審裁判等語。
四、本院查：經核其聲請狀內表明之再審理由，無非說明其對於
    前訴訟程序實體爭議事項不服之理由，而對於原確定裁定以
    其未具體表明再審事由，認其聲請不合法予以駁回之內容，
    究有如何合於行政訴訟法第273條第1項第8款、第12款、第1
    4款規定之具體情事，則未據敘明，依上開規定及說明，其
    聲請自非合法，應予駁回。又當事人就同一事件對於法院所
    為歷次裁判聲請再審，必須其對最近一次之裁判具有再審理
    由者，始得進而審究其前此歷次裁判有無再審理由，本件聲
    請人對本院原確定裁定所為再審之聲請既不合法，自無庸審
    究其前歷次裁判有無再審理由。另聲請意旨雖主張已承審過
    本案有關人民團體事務事件之法官應予迴避云云，惟查承辦
    上開事件之法官均非本件聲請再審之審理法官，不生應否迴
    避之問題，併予說明。
五、據上論結，本件聲請為不合法。依行政訴訟法第283條、第2
    78條第1項、第104條、民事訴訟法第95條、第78條，裁定如
    主文。
中　　華　　民　　國　　111　 年  　3 　  月　  22  　日
                    最高行政法院第一庭
                        審判長法官  侯　東　昇　
                              法官　簡　慧　娟
                              法官　鍾　啟　煌
                              法官　蔡　紹　良
                              法官　王　碧　芳

以  上  正  本  證  明  與  原  本  無  異
中　　華　　民　　國　　111 　年　　3 　　月　　22　　日
　　　　　　　　　　　　　　　書記官　葉  倩  如